臺灣臺北地方法院刑事判決
111年度審簡上字第217號
上  訴  人  臺灣臺北地方檢察署檢察官
被      告  施柏嘉




上列被告因竊盜等案件，檢察官不服本院中華民國111年6月16日
111年度審簡字第1025號第一審刑事簡易判決（起訴案號：臺灣
臺北地方法院檢察署111年度偵字第2375號），提起上訴，本院
管轄第二審之合議庭判決如下：
    主  文
原判決撤銷。
施柏嘉犯竊盜罪，累犯，處有期徒刑陸月，如易科罰金，以新臺
幣壹仟元折算壹日。
    事  實
施柏嘉意圖為自己不法之所有，基於竊盜之犯意，於110年9月9
日1時45分許，至新北市新店區忠孝大鵬堤外便道，以隨手拾取
之鑰匙發動，竊走黃敬倫停放在該處第26號停車格附近之車牌號
碼000-0000號自用小客車（下稱本案車輛），並將之開往新北市
新店區央北社會住宅旁停車場停放。
    理  由
壹、證據能力方面：
    本案所引用之供述及非供述證據，檢察官及被告施柏嘉均不
    爭執各該證據之證據能力（見本院111年度審簡上字第217號
    卷，下稱簡上卷，第125頁至第127頁），且亦查無依法應排
    除其證據能力之情形，是後述所引用證據之證據能力均無疑
    義，先予敘明。
貳、實體方面：　　
一、上開犯罪事實，業據被告於警詢、偵訊、原審準備程序、本
    院二審準備程序及審理中中均坦承不諱【見臺灣臺北地方檢
    察署111年度偵字第2375號卷（下稱偵卷）第7頁至第11頁、
    第13頁至第16頁、第143頁至第147頁，本院111年度審易字
    第614號卷（下稱審易卷）第112頁，簡上卷第110頁】，核
    與被害人黃敬倫於警詢中之指訴（見偵卷第25頁至第35頁）
    大致相符，並有失車案件基本資料詳細畫面報表、車輛詳細
    資料報表、新店分局江陵派出所員警職務報告、案發現場及
    路口監視器影像暨翻拍照片、新北市政府永和分局111年1月
    10日函覆尋獲告訴人汽車案現場勘察報告等件在卷可佐（見
    偵卷第43頁、第45頁、第71頁至第75頁、第77頁至第79頁、
    第181頁至第210頁），足徵被告上開任意性自白確與事實相
    符，堪以採信。
二、綜上所述，本案事證明確，被告犯行洵堪認定，應予依法論
    科。
三、論罪科刑：
　㈠核被告所為，係犯刑法第320條第1項之竊盜罪。
　㈡被告前因竊盜案件，經臺灣士林地方法院以107年度審簡字第
    305號判決應執行有期徒刑8月確定，被告於107年12月6日入
    監，與其所犯公共危險案件接續執行，於108年12月1日縮刑
    期滿執行完畢出監等情，有臺灣高等法院被告前案紀錄表在
    卷可憑（見簡上卷第161頁至第163頁），被告於5年內故意
    再犯本案最重本刑為有期徒刑以上之罪，為累犯，且依司法
    院釋字第775號解釋意旨，本院衡酌被告前已曾犯竊盜案件
    ，經法院判處罪刑並執行完畢，又故意再犯同一罪名之竊盜
    罪，顯未能記取前案科刑之教訓，謹慎行事，漠視法紀，顯
    有特殊惡性及對刑罰反應力薄弱之情，而有加重其刑之必要
    ，爰依刑法第47條第1項規定，加重其刑。
　㈢撤銷改判之理由：
　　原審經詳予調查後，認定被告犯行事證明確，因予論罪科刑
    ，固非無見。惟：
　　⒈按被告構成累犯之事實及應加重其刑之事項，均應由檢察
      官主張並具體指出證明之方法後，經法院踐行調查、辯論
      程序，方得作為論以累犯及是否加重其刑之裁判基礎（最
      高法院110年度台上大字第5660號裁定意旨參照）。本案
      檢察官於原審及本院均主張：被告前因竊盜案件，經法院
      判處應執行有期徒刑8月確定，並與其他案件接續執行後
      ，於108年12月1日縮短刑期執行完畢出監等旨（見審易卷
      第7頁至第9頁，簡上卷第11頁），足認檢察官就被告構成
      累犯事實，已盡其主張累犯前科事實之責任，原審未予審
      酌即遽認公訴人未具體指出被告構成累犯之事實及提出證
      明方法，容有未洽。
　　⒉刑之量定，固為實體法上賦予法院得為自由裁量之事項，
      但此項職權之行使，並非得恣意為之，仍應受比例原則、
      平等原則、罪刑相當原則之支配，審酌刑法第57條所列各
      款應行注意事項及一切情狀為之，使輕重得宜，罰當其罪
      ，以符合法律授權之目的，此即所謂自由裁量權之內部界
      限（最高法院98年度台上字第4639號、97年度台上字第59
      95號、93年度台上字第3746號判決意旨參照）。本案被告
      前已因竊盜案件經法院判處罪刑在案，已如前述，被告於
      108年12月1日縮短刑期執行完畢出監後，又再為本案竊盜
      案件，顯見被告無視法律禁令，屢次行竊，危害社會安全
      秩序，破壞他人對自身財物之持有支配關係，原審判決僅
      分別量處被告有期徒刑5月，尚難完整評價被告於本案所顯
      現之惡性，亦難期使被告知所警惕，原審未予詳酌上情，
      量刑要屬過輕，不足生警惕之效，有違罪刑相當原則。
　　⒊基上，檢察官上訴主張原審誤認檢察官未具體指出被告構
      成累犯之證明方法，因而未就被告是否構成累犯為實質認
      定，指摘原判決不當，為有理由。
　㈣爰以行為人之責任為基礎，審酌被告正值青壯，不循正當途
    徑賺取所需，反恣意竊取他人財物，顯然欠缺尊重他人財產
    權之觀念，漠視法紀，其所為誠屬不該，殊值非難，惟念及
    被告坦承犯行之犯後態度，酌以被告自陳小學畢業之智識程
    度、未婚、現在監執行等家庭生活狀況（見審易卷第113頁
    、簡上卷第128頁）暨其犯罪之動機、目的、手段、情節等
    一切情狀，量處如主文所示之刑，並諭知易科罰金之折算標
    準，以資懲儆。
四、被告本案所竊得之物，業已發還予被害人黃敬倫（見偵卷第
    43頁、第185頁），是此部分即毋庸宣告沒收。
據上論斷，應依刑事訴訟法第369條第1項前段、第364條、第299
條第1項前段，判決如主文。
本案經檢察官游忠霖提起公訴，檢察官許祥珍提起上訴，檢察官
李明哲到庭執行職務。
中　　華　　民　　國　　111 　年　　12　　月　　20　　日
　　　　　　刑事第二十一庭審判長法　官  程克琳
　　　　　　　　　　　　　　　　法　官  倪霈棻
　　　　　　　　　　　　　　　　法  官  劉俊源
上正本證明與原本無異。
本判決不得上訴。
　　　　　　　　　　　　　　　　書記官　潘美靜
中　　華　　民　　國　　111 　年　　12　　月　　20　　日
附錄本案論罪科刑法條全文如下：
中華民國刑法第320條：
意圖為自己或第三人不法之所有，而竊取他人之動產者，為竊盜
罪，處5年以下有期徒刑、拘役或50萬元以下罰金。
意圖為自己或第三人不法之利益，而竊佔他人之不動產者，依前
項之規定處斷。
前二項之未遂犯罰之。